【裁判字號】    98,易,34
【裁判日期】    980313
【裁判案由】    家庭暴力防治法等
【裁判全文】
臺灣臺中地方法院刑事判決                98年度易字第34號
公  訴  人  臺灣臺中地方法院檢察署檢察官
被      告  乙○○
上列被告因違反家庭暴力防治法等案件，經檢察官提起公訴（97
年度偵字第28146號），被告於本院準備程序就被訴適時為有罪
之陳述，本院裁定改以簡式審判程序，判決如下：
    主    文
乙○○違反法院依家庭暴力防治法第十四條第一項所為禁止實施
家庭暴力、騷擾行為及遠離住所之裁定，處有期徒刑貳月，如易
科罰金，以新臺幣壹仟元折算壹日。緩刑年，緩刑期內付保護
管束。
    犯罪事實
一、乙○○前未曾因故意犯罪受有期徒刑以上刑之宣告，其係甲
    ○○之前夫，二人間具有家庭暴力防治法第3條第1款所定之
    家庭成員關係。乙○○於民國97年5月8日經本院依家庭暴力
    防治法第14條之規定，以97年度家護字第413號核發民事通
    常保護令裁定，令乙○○不得對甲○○實施身體或精神上不
    法侵害之行為，並不得對於甲○○為騷擾之行為，並應自97
    年6月16日上午10時起遠離甲○○住所（臺中市○區○○○
    路756號）至少100公尺，且乙○○已於97年5月13日收受上
    開保護令正本，已知悉上開通常保護令之內容；詎其仍基於
    違反上開民事通常保護令之犯意，於97年11月12日8時，違
    反前開保護令之規定，騎乘機車前往臺中市○區○○○路75
    6號甲○○住處，違反應遠離該地點100公尺之命令，並將所
    騎乘之機車停放門口妨害甲○○做生意，嗣甲○○要求乙○
    ○將機車停放他處時，乙○○隨即砸毀甲○○住處之手提音
    響（毀損部分未據告訴），而對甲○○實施精神上不法之侵
    害，並隨即在不特定之人得以共見共聞之臺中市○○○路75
    6號前，以「妳去給人家幹」、「妳雞巴毛都白了」等粗鄙
    穢語辱罵甲○○，使甲○○在心理上感受難堪、不快（公然
    侮辱部分業經甲○○撤回告訴，詳後述），乙○○即以此等
    方式，對甲○○實施精神上不法侵害與騷擾行為，致違反前
    開通常保護令裁定所為禁止實施家庭暴力與禁止騷擾及遠離
    100公尺之規定。
二、案經臺中市警察局第三分局報請臺灣臺中地方法院檢察署檢
    察官偵查起訴。
    理    由
一、訊據被告乙○○對於前揭犯罪事實坦承不諱，且有證人即告
    訴人甲○○於警詢、檢察官偵查中之證述，復有本院97年度
    家護字第413號民事通常保護令裁定、臺中市警察局第三分
    局保護令執行紀錄表、現場圖各1份及照片1張附卷足稽。足
    見被告之自白，應適與客觀事實相符，自堪予以採認。又被
    告前因違反家庭暴力防治法事件，經告訴人向本院家事法庭
    聲請核發民事通常保護令後，由本院家事法庭於97年5月8日
    ，依家庭暴力防治法第14條規定，核發97年度家護字第413
    號民事通常保護令，命被告不得對告訴人實施身體或精神上
    不法侵害之行為，亦不得對告訴人為騷擾之行為，而為禁止
    實施家庭暴力及騷擾行為及應遠離告訴人住所100公尺之保
    護令，民事通常保護令之有效期間則為1年，有本院前揭民
    事通常保護令可憑，又被告自承有收受該通常保護令，並且
    經臺中市警察局第三分局員警於97年5月12日執行保護令對
    被告宣達保護令，有臺中市警察局第三分局保護令執行紀錄
    表1份在卷足憑，並該通常保護令已於97年5月13日送達被告
    收受，有本院通常保護令之送達證書影本可憑，被告既知悉
    法院通常保護令之內容及當時猶於各該保護令之有效期間內
    ，竟仍無視於保護令之禁令，逕自前往告訴人住處並對告訴
    人為精神上之不法侵害與騷擾之行為，其犯行自堪認定。
二、按家庭暴力防治法所稱家庭暴力者，謂家庭成員間實施身體
    或精神上不法侵害之行為；所稱騷擾者，謂任何打擾、警告
    、嘲弄或辱罵他人之言語、動作或製造使人心生畏怖情境之
    行為；此為家庭暴力防治法第2條第1款、第3款所明定；本
    件被告乙○○前述時、地，先後對告訴人甲○○實施家庭暴
    力防治法所稱騷擾與身體及精神上之不法侵害，是核被告所
    為，係違反家庭暴力防治法第14條第1項第1款、第2款、第4
    款禁止實施家庭暴力與騷擾行為及遠離住所之通常保護令規
    定，而應依家庭暴力防治法第61條第1款、第2款、第4款之
    違反通常保護令罪處罰。被告雖於前開行為中，皆違反前開
    保護令關於不得對告訴人實施身體或精神上不法侵害行為、
    並不得為騷擾行為及遠離告訴人住所之諭令；惟法院所核發
    之上開保護令內之數款規定，均係保護令之內容，僅係將其
    違犯情形逐一列舉，係以一保護令命被告不得對告訴人實施
    身體或精神上不法侵害之行為，以及不得對於告訴人為騷擾
    行為，故被告各該違反上開保護令之犯行，均僅係構成家庭
    暴力防治法第61條第1款、第2款、第4款之一罪，亦即被告
    上開各該犯行，咸係違反前開保護令之一個行為，僅違反之
    保護令之內容有3項，應僅論以一罪。爰審酌被告素行尚佳
    ，其漠視保護令所諭令之禁止行為，違反保護令而接近告訴
    人住處，並逕自對告訴人實施身體及精神上不法侵害與騷擾
    之行為，使告訴人身心皆受創，應予非難；惟衡酌被告犯罪
    所生之具體危害程度，其犯後於本院終能坦認犯罪，並犯後
    與告訴人和解，有和解書1份在卷可憑，尚見悔意之犯罪後
    態度等一切情狀，量處如主文所示之刑，並諭知易科罰金之
    折算標準。末查，被告前未曾因故意犯罪受有期徒刑以上刑
    之宣告，此有臺灣高等法院被告前案紀錄表可查，其因一時
    失慮，對告訴人為前揭不堪之暴行，固值非難；惟被告犯後
    於本院終能坦認犯罪，頗見悔悟之意，犯罪後態度尚稱良好
    ，且犯後已向告訴人公開道歉並賠償毀損之物，而與告訴人
    達成和解，有前開和解書1份在卷可參，足認被告經此偵審
    程序與科處刑罰之教訓後，當能知所警惕而信無再犯之虞，
    本院綜核各情，因認對被告所宣告之應執行刑，應以暫時不
    予執行為適當，爰併諭知緩刑3年，並依家庭暴力防治法第
    38條第1項之規定，宣告於上開緩刑期內付保護管束，以啟
    自新，併觀後效。
四、公訴意旨另以：被告基於公然侮辱之犯意，於97年11月12日
    8 時，在臺中市○區○○○路756號甲○○兼營生意之住處
    前路旁，在不特定之人得以共見共聞之地點，以「妳去給人
    家幹」、「妳雞巴毛都白了」等粗鄙穢語辱罵甲○○，因認
    被告另涉有刑法第309條第1項之公然侮辱罪嫌。惟按告訴乃
    論之罪，告訴人於第一審辯論終結前得撤回其告訴，刑事訴
    訟法第238條第1項定有明文。經查，本案告訴人告訴被告公
    然侮辱案件，起訴書認係犯刑法第309條第1項之公然侮辱罪
    ，依同法第314條之規定，須告訴乃論。茲據告訴人具狀撤
    回其告訴，有和解書及撤回告訴聲請狀各1份在卷可稽，本
    院本應依刑事訴訟法第303條第3款規定，諭知不受理之判決
    ，然公訴意旨認此部分與前開違反民事通常保護令有罪部分
    ，有想像競合犯裁判上一罪關係，本院爰不另為公訴不受理
    之諭知，末此說明。
據上論斷，應依刑事訴訟法第273條之1第1項、第299條第1項前
段，家庭暴力防治法第61條第1款、第2款、第4款、第38條第1項
，刑法第11條、第41條第1項前段、第74條第1項第1款，判決如
主文。
中    華    民    國    98    年     3    月    13    日
                        刑事第九庭  法  官  戴博誠
以上正本證明與原本無異。
如不服本判決應於收受判決後10日內向本院提出上訴書狀，並應
敘述具體理由；其未敘述上訴理由者，應於上訴期間屆滿後20日
內向本院補提理由書（均須按他造當事人之人數附繕本）「切勿
逕送上級法院」。
                                    書記官  林政佑
中    華    民    國    98    年     3    月    13    日
【附錄本案論罪科刑法條全文】
家庭暴力防治法第六十一條：
違反法院依第十四條第一項、第十六條第三項所為之下列裁定者
，為本法所稱違反保護令罪，處三年以下有期徒刑、拘役或科或
併科新臺幣十萬元以下罰金：
一、禁止實施家庭暴力。
二、禁止騷擾、接觸、跟蹤、通話、通信或其他非必要之聯絡行
    為。
三、遷出住居所。
四、遠離住居所、工作場所、學校或其他特定場所。
五、完成加害人處遇計畫。


司法院資訊處製作；財團法人民間司法改革基金會備份。
